臺灣臺中地方法院民事裁定            
                                     111年度司繼字第65號
聲  請  人  鄭素香  


受  選任人  王耀星律師    


上列聲請人聲請為被繼承人張立傑選任遺產管理人事件，本院裁
定如下：
    主      文
選任王耀星律師為被繼承人張立傑之遺產管理人。
准對被繼承人張立傑之大陸地區以外繼承人為承認繼承之公示催
告。
被繼承人張立傑之大陸地區以外繼承人，應自前項公示催告最後
揭示於法院公告處、資訊網路及其他適當處所之日起，壹年內承
認繼承，上述期限屆滿，無繼承人承認繼承時，被繼承人張立傑
之遺產，於清償債權並交付遺贈物後，如有賸餘即歸屬國庫。
聲請程序費用由被繼承人張立傑之遺產負擔。
    理      由
一、按繼承開始時，繼承人之有無不明，而無親屬會議或親屬會
    議未於一個月內選定遺產管理人者，利害關係人或檢察官得
    聲請法院選任遺產管理人，並由法院依公示催告程序，定六
    個月以上之期限，公告繼承人，命其於期限內承認繼承，民
    法第1177條、第1178條規定甚明。次按，先順序繼承人均拋
    棄其繼承時，由次順序之繼承人繼承。其次順序繼承人有無
    不明或第四順序之繼承人均拋棄其繼承權者，準用關於無人
    承認繼承之規定，民法第1176條第6項定有明文。
二、本件聲請意旨略以：被繼承人張立傑（男、民國00年00月00
    日生、身分證統一編號：Z000000000號、生前最後住所：臺
    中市○○區○○路000巷0弄000號）於110年6月15日死亡，其生
    前向聲請人商借土地即臺中市○○區○○段00地號土地（下稱系
    爭土地）所有權登記並簽有土地產權借貸契約，因被繼承人
    死亡依法終止契約，聲請人已就系爭土地對被繼承人之繼承
    人提出移轉所有權登記訴訟（本院110年度訴字第
　　1876號）繫屬中，然被繼承人之全體繼承人均已拋棄繼承，
　　其繼承人處於有無不明之狀態，且親屬會議未於法定期間內
    選定遺產管理人，聲請人爰依民法第1177條及第1178條第2
    項等規定聲請選任被繼承人張立傑之遺產管理人等語。
三、經查，聲請人上開主張之事實，業據其提出被繼承人張立傑
    之除戶戶籍謄本、繼承系統表、民事起訴狀、本院110年度
    訴字第1876號通知書、系爭土地登記第一類謄本及土地產權
    借貸契約影本等為證，復經本院依職權調取110年度司繼字
    第2249、2703及3398號卷宗查核無訛，堪信為真實。從而，
    聲請人聲請選任被繼承人張立傑之遺產管理人，揆諸前揭規
    定，為有理由，應予准許。嗣經本院函詢臺中市律師公會名
    冊之律師有無擔任本件遺產管理人之意願，有王耀星律師具
    狀同意願擔任本件遺產管理人，有民事陳報狀附卷可稽。茲
    審酌王耀星為執業律師，具有專業知識及能力，且與被繼承
    人張立傑所遺遺產間無利害關係，若由其擔任本件遺產管理
    人，應能秉持其專業倫理擔當此具公益性質之職務，並順利
    達成管理保存及清算遺產之任務。執此，本院認為由王耀星
    律師擔任被繼承人張立傑之遺產管理人，應屬妥適，爰選任
    之。
四、依家事事件法第127條第4項規定，裁定如主文。
中　　華　　民　　國　　111 　年　　5 　　月　　3 　　日
                  家事法庭  司法事務官　張吉祥
以上正本係照原本作成。
如不服本件裁定，得於裁定書送達之翌日起10日內，以書狀敘述
理由，向本庭提起抗告，並應繳納抗告費新台幣1000元。  
中　　華　　民　　國　　111 　年　　5 　　月　　3 　　日
                                書記官　林雅慧